【裁判字號】    91,毒抗,549
【裁判日期】    920227
【裁判案由】    毒品危害防制條例
【裁判全文】
臺灣高等法院刑事裁定                           九十一年度毒抗字第五四九號
    抗  告  人
    即  被  告  甲○○
右抗告人因違反毒品危害防制條例案件，不服臺灣板橋地方法院九十一年度毒聲字第
二八九四號，中華民國九十一年九月六日第一審裁定（聲請案號：臺灣板橋地方法院
檢察署九十一年度聲觀字第一三六八號，偵查案號﹕九十一年度毒偵字第一六四一號
）提起抗告，本院裁定如左：
    主  文
抗告駁回。
    理  由
一、本件檢察官聲請意旨略以：被告甲○○基於施用毒品之犯意，於民國九十年十二
    月二十三日十六時二十分許回溯七十二小時內某時點，在不詳處所施用第二及毒
    品ＭＤＭＡ，而於九十年十二月二十三日十時許，在台北市○○○路○段十五號
    三樓為警查獲。訊之被告雖否認施用前開毒品，然被告獲案後所採集之尿水經送
    檢驗結果，有ＭＤＭＡ之陽性反應，足見被告施用毒品之事證明確，爰依毒品危
    害防制條例第二十條第一項及觀察勒戒處分執行條例第三條第一項之規定，聲請
    裁定將被告送勒戒處所觀察勒戒等語。
二、原審裁定以﹕被告雖否認有施用第二級毒品ＭＤＭＡ之事實，然被告於九十年十
    二月二十三日十六時二十分獲案後所採集之尿水經送台北市立療養院及台灣尖端
    先進生技醫療股份有限公司檢驗結果，均發現有ＭＤＭＡ之陽性反應，有各該單
    位之檢驗報告可按；而施用ＭＤＭＡ後最長七十二小時內仍可檢出低量之ＭＤＭ
    Ａ，亦經行政院衛生署管制藥品管理局函示在卷；可知被告在被採尿前七十二小
    時內某時，確有施用ＭＤＭＡ之事實，進而認被告施用毒品之事證明確，並依毒
    品危害防制條例第二十條第一項、觀察勒戒處分執行條例第三條第一項之規定，
    裁定被告應送觀察勒戒處所觀察、勒戒。
三、抗告意旨略以﹕
（一）被告於警察局做完筆錄後，未曾再有任何偵詢，被告否認施用，檢察官為何不
      採信？原審法院亦僅依尿水之檢驗報告即作出不利被告之裁定，檢方及院方為
      何均不再深入調查？況現場有三百餘名嫌疑犯，在警力不足以維持秩序的混亂
      中，是否會將尿液弄錯而導致送驗之尿液已非被告所有？且採集尿水處所與詢
      問被告處所，分在兩處，警員並未將盛裝被告尿水之驗尿瓶提示於被告，而僅
      詢問被告某號碼之驗尿瓶是否為被告所親封？實難令被告信服警方在搜證之過
      程中不會有違誤，更遑論在尿水在送達檢驗單位時，在無任何法務醫療人員之
      監督下，其所做出之檢驗結果是否正確以及無任何之舞弊。
（二）被告自獲案以迄收受原審法院之裁定，完全無辨識證物及辨明證據證明力之機
      會；且九十一年九月十六日收受原審法院裁定，卻於翌日收受檢察官之傳票，
      亦即裁定在先，偵查在後，程序嚴重瑕疵。
（三）觀察勒戒之被告被視為病人而非羈押之犯人，若抗告法院不撤銷原審裁定，已
      受觀察勒戒或已完成觀察勒戒之被告將無法獲得賠償，被告之身心、聲譽、工
      作、家庭無形之損害該如何補償，故請迅速撤銷原審裁定，並請檢察官立即做
      出不起訴處分。
四、本院查，被告於前開時間獲案後所採集之尿水及被告抗告後由本院對被告採集之
    尿水，經送法務部調查局檢驗結果，二瓶尿水之粒線體ＤＮＡ序列均相符合；又
    獲案後採集之尿水經以茶鹼離子檢驗法檢測，呈陰性反應，研判未摻混茶水等情
    ，有法務部調查局九十二年二月十九日科肆字第09200034120號鑑定通知書可按
    。可知送驗二瓶尿水均係被告所有，且未摻混茶水等物質。不僅如此，依同通知
    書，更可知被告獲案後所採集之尿水經以氣相層析質普儀分析法檢驗結果，確呈
    ＭＤＭＡ之陽性反應。亦即檢驗結果與前開台北市立療養院及台灣尖端先進生技
    醫療股份有限公司檢驗結果，正相符合。綜上所述，本案並無被告所指之情形，
    被告抗告所辯各節顯係卸責之詞，不可採信。原審以被告施用第二級毒品ＭＤＭ
    Ａ之事證明確，准檢察官之聲請，裁定被告應送勒戒處所觀察、勒戒，本院經核
    並無不合。抗告意旨任意指摘原審裁定不當，為無理由，應予駁回。
據上論斷，應依刑事訴訟法第四百十二條，裁定如主文。
中      華      民      國      九十二      年      二      月  二十七  日
                              臺灣高等法院刑事第七庭
                                  審判長法  官  吳  啟  民
                                        法  官  蘇  隆  惠
                                        法  官  林  瑞  斌
右正本證明與原本無異。
不得再抗告。
                                        書記官  丁  淑  蘭
中      華      民      國      九十二      年    三      月    三    日


司法院資訊處製作；財團法人民間司法改革基金會備份。
